# 请教陈版：基金账务处理

提问人：跨度防护 时间：2020-03-17 11:13:03
1 、甲为拟IPO企业，甲公司为乙公司母公司，甲乙为委托人，管理人为某证券公司（为甲引入的PE）。甲乙购买混合类FOF资产管理计划，资产管理计划仅为甲乙投资，不引入其他方。甲投资 900 万，乙投资 100 万。 2 、计划存续期 10 年。
3 、FOF投资范围：证券投资基金、资产管理计划、商业理财产品等；不投资非标准化股权类资产和非标准类债权类产品等。
4 、集合计划默认分红方式为红利再投资。集合计划收益由债券利息、基金红利、买卖证券价差、银行存款利息以及其他合法收入构成。
5 、FOF产品专为甲乙制订。
请教陈版： 1 、甲乙投资的的FOF产品是否应在交易性金融资产核算，年末显示的基金净值与投资成本的差额计入公允价值变动损益； 2 、管理人为甲引入的PE，对甲乙账务处理有什么影响？对IPO是否产生影响？

回答人：chenyiwei
甲的个别报表层面应将对该资管计划的投资视同对子公司的投资，按成本法核算；合并报表层面将该资管计划纳入合并报表范围，在合并报表层面直接体现该资管计划的对外投资（一般应作为以公允价值计量且其变动计入损益的金融资产）。管理人报酬冲减投资收益或者确认为管理费用。
管理人为甲引入的PE，对甲乙账务处理一般理解无重大影响，但要关注引入管理人条款的公允性（例如管理费和业绩报酬的计算标准和收取方式，业绩标准的制定等），避免出现利益输送问题。

提问人：跨度防护 时间：2020-03-17 20:46:21
请教陈版： 1 、FOF是产品，不是公司主体，需视同子公司核算吗？ 2 、如果视同自子公司，甲投资 900 ，年末基金净值 910 ；乙投资 100 ，年末基金净值110.账务处理是否如下（ 1 ）甲个别报表 借：长期股权投资 900 贷：银行存款900 ；乙个别报表 借：长期股权投资 100 贷：银行存款 100 ；（ 2 ）甲合并报表 借：交易性金融资产-成本 1000借：交易性金融资产-公允价值变动 200 贷：长期股权投资 1000 贷：公允价值变动损益 200

回答人：chenyiwei
1 、同样视同子公司核算。 2 、大体上是，但乙公司应直接作为交易性金融资产核算，不应作为长期股权投资。